臺灣新竹地方法院刑事裁定
111年度聲字第188號
聲  請  人  臺灣新竹地方檢察署檢察官
受  刑  人  莊文富



上列聲請人因受刑人數罪併罰有二裁判以上，聲請定其應執行之
刑（111年度執聲字第99號），本院裁定如下：
    主  文
莊文富犯如附表所示之罪，應執行有期徒刑柒年貳月。
    理  由
一、聲請意旨略以：受刑人莊文富因違反槍砲彈藥刀械管制條例
    等案件，先後經判決確定如附表（聲請書附表缺漏部分，業
    經補充如本件附表所示），應依刑法第53條及第51條第5款
    ，定其應執行之刑，爰依刑事訴訟法第477條第1項規定聲請
    裁定等語。
二、按裁判確定前犯數罪者，併合處罰之；數罪併罰，有二裁判
    以上者，依刑法第51條之規定，定其應執行之刑；又數罪併
    罰，分別宣告其罪之刑，宣告多數有期徒刑者，於各刑中之
    最長期以上，各刑合併之刑期以下，定其刑期，刑法第50條
    第1項前段、第53條、第51條第5款分別定有明文。另法律上
    屬於自由裁量之事項，有其外部性界限及內部性界限，並非
    概無拘束，依據法律之具體規定，法院應在其範圍選擇為適
    當之裁判者，為外部性界限；而法院為裁判時，應考量法律
    之目的及法律秩序之理念所在者，為內部性界限。法院為裁
    判時，二者均不得有所踰越，在數罪併罰，有二裁判以上，
    定其應執行之刑時，固屬於法院自由裁量之事項，然仍應受
    前揭外部性界限及內部性界限之拘束（最高法院94年度台非
    字第233號判決意旨參照）。而上開更定之應執行刑，不應
    比前定之應執行刑加計其他裁判所處刑期後為重，否則即與
    法律秩序理念及法律目的之內部界限有違，難認適法（最高
    法院93年度台非字第192號裁定意旨參照）。
三、次按刑法第50條規定：「裁判確定前犯數罪者，併合處罰之
    。但有下列情形之一者，不在此限：（一）得易科罰金之罪
    與不得易科罰金之罪。（二）得易科罰金之罪與不得易服社
    會勞動之罪。（三）得易服社會勞動之罪與不得易科罰金之
    罪。（四）得易服社會勞動之罪與不得易服社會勞動之罪。
    前項但書情形，受刑人請求檢察官聲請定應執行刑者，依第
    51條規定定之。」。
四、經查，受刑人莊文富因違反槍砲彈藥刀械管制條例等案件，
    經本院、臺灣高等法院先後判處如附表各編號所示之有期徒
    刑，均經確定在案，有各該判決書及臺灣高等法院被告前案
    紀錄表在卷可考。其中附表編號2至6所示之罪刑係不得易服
    社會勞動之刑，附表編號1所示之罪刑係得易服社會勞動之
    刑，依刑法第50條第1項第4款，須經受刑人請求檢察官聲請
    ，始得就上開不得易服社會勞動之罪刑與得易服社會勞動之
    罪刑依刑法第51條第5款規定定其應執行之刑。而本件業經
    受刑人請求檢察官聲請合併定其應執行刑，有臺灣新竹地方
    檢察署受刑人定執行刑或易科罰金意願回覆表在卷可稽（見
    本院卷第11頁），依同法第50條第2項規定，本件自得依檢
    察官之聲請就不得易服社會勞動之罪刑與得易服社會勞動之
    罪刑，併合定其應執行刑之裁定。另本院審核受刑人所犯如
    附表編號2至6所示之罪，係於附表編號1所示判決確定日前
    為之，核與首揭規定尚無不合，並審酌附表所示各刑中之最
    長期（有期徒刑3年8月）、及如附表編號2至5所示之4罪部
    分曾定應執行刑有期徒刑6年，加計如附表編號1、6所示罪
    刑（有期徒刑5月、1年）之總和（計算式：6年＋5月＋1年=7
    年5月），暨各罪之法律目的、受刑人違反之嚴重性及貫徹
    刑法量刑公平正義理念之內部限制等，爰定其應執行之刑如
    主文所示。至附表編號6所示有關併科罰金新臺幣10萬元部
    分，非屬本件聲請範圍，仍應依原判決執行之，附此敘明。
五、依刑事訴訟法第477條第1項、刑法第50條第2項、第53條、
    第51條第5款，裁定如主文。
中　　華　　民　　國　　111 　年　　2 　　月　　23　　日
                  刑事第六庭    法　官　黃美盈
以上正本證明與原本無異。
如不服本裁定，應於裁定送達後5日內向本院提出抗告狀。
中　　華　　民　　國　　111 　年　　2 　　月　　23　　日
                                書記官　陳采薇
【附表】
編號  1 2 3 罪名  藥事法 毒品危害防制條例 毒品危害防制條例 宣告刑  有期徒刑5月 有期徒刑3年8月 有期徒刑3年8月 犯罪日期  109年6月14日 17時許 109年3月14日 22時30分許 109年4月15日 13時30分許 偵查(自訴)機關年度及案號  新竹地檢109年度偵字第6766號等 新竹地檢109年度偵字第6766號等 新竹地檢109年度偵字第6766號等 最後 事實審 法院 新竹地院 臺灣高院 臺灣高院  案號 109年度訴字 第800號 110年度上訴字 第1316號 110年度上訴字 第1316號  判決日期 110年2月23日 110年8月10日 110年8月10日 確定 判決 法院 新竹地院 臺灣高院 臺灣高院  案號 109年度訴字 第800號 110年度上訴字 第1316號 110年度上訴字 第1316號  判決 確定日期 110年7月22日 110年9月13日 110年9月13日 是否為得易服 社會勞動之案件  是 否 否 備註  新竹地檢110年度執字第3767號 （111年度執緝字第68號） 新竹地檢110年度執字第3766號 （111年度執緝字第67號） （編號2至5經判決定應執行有期徒刑6年）  

編號  4 5 6 罪名  毒品危害防制條例 毒品危害防制條例 槍砲彈藥刀械管制條例 宣告刑  有期徒刑3年8月 有期徒刑3年7月 有期徒刑1年， 併科罰金新臺幣 10萬元 犯罪日期  109年5月3日 10時15分許 109年4月29日 21時20分許 110年1月中旬某日至110年2月23日16時41分許 偵查(自訴)機關年度及案號  新竹地檢109年度偵字第6766號等 新竹地檢109年度偵字第6766號等 新竹地檢110年度偵字第2154號 最後 事實審 法院 臺灣高院 臺灣高院 新竹地院  案號 110年度上訴字 第1316號 110年度上訴字 第1316號 110年度訴字 第324號  判決日期 110年8月10日 110年8月10日 110年10月6日 確定 判決 法院 臺灣高院 臺灣高院 新竹地院  案號 110年度上訴字 第1316號 110年度上訴字 第1316號 110年度訴字 第324號  判決 確定日期 110年9月13日 110年9月13日 110年11月3日 是否為得易服 社會勞動之案件  否 否 否 備註  新竹地檢110年度執字第3766號 （111年度執緝字第67號） （編號2至5經判決定應執行有期徒刑6年）  新竹地檢110年度執字第4230號